【裁判字號】    89,上易,1283
【裁判日期】    891011
【裁判案由】    詐欺
【裁判全文】
臺灣高等法院高雄分院刑事判決    八十九年度上易字第一二八三號
    上  訴  人
    即  被  告  甲○○
右上訴人因詐欺案件，不服臺灣高雄地方法院八十九年度易緝字第六二號、中華民國
八十九年六月二十九日第一審判決（起訴案號：臺灣高雄地方法院檢察署八十年度偵
字第三八八三號），提起上訴，本院判決如左：
      主      文
上訴駁回。
      事實及理由
一、本案經本院審理結果，認第一審判決對被告甲○○意圖為自己不法之所有，以詐
    術使人將本人之物交付，處有期徒刑四月，其認事用法及量刑均無不當，應予維
    持，並引用第一審判決書之記載之事實、證據及理由。（如附件）
二、本件上訴人即被告甲○○上訴意旨指原判決量刑太重云云，然查，被告甲○○於
    民國七十九年七月二十二日向告訴人乙○○謊稱有月四百ｃｃ重機車出售，致使
    告訴人乙○○陷於錯誤而交付十萬元，惟被告收受十萬元後非但避不見面，機車
    行亦停止營業，舉家他遷，嗣經乙○○於八十年三月一日提出告訴，再經原審法
    院傳拘未到庭，經發佈通緝，始於八十九年二月十日通緝到案，迄本院審理中已
    近十年，仍未償還該款，足證其非但自始即有不法所有之意圖，施用詐術，其詐
    欺犯行明確，犯後態度不佳，原審審酌一切情狀，量處有期徒刑四月，量刑尚稱
    允當，被告甲○○上訴意旨辯稱：該四百ｃｃ重機車係以廢鐵進口拼裝，因廢鐵
    沒有進來所以無法拼裝交付，當時因生意不好倒閉才沒有還錢云云，洵不足以採
    信。其上訴指原判決量刑太重云云，並無理由，應予駁回。雖被告於本案宣判前
    提出和解書乙紙，惟其於民國七十九年間詐得十萬元，竟至本案宣判之日仍未屢
    行清償義務，尚難認為其犯後態度良好，難邀緩刑之寬典，附予明。
據上論結，應依刑事訴訟法第三百六十八條、第三百七十三條，判決如主文。
本案經檢察官郭振昌到庭執行職務。
中    華    民    國     八十九     年       十       月     十一   日
                              臺灣高等法院高雄分院刑事第二庭
                                  審判長法官  張明松
                                        法官  邱永貴
                                        法官  曾玉英
右正本證明與原本無異。
不得上訴。
                                    書記官  林靜霙
中    華    民    國     八十九     年       十       月    十三    日
附錄：本判決論罪科刑法條：
刑法第三百三十九條第一項
意圖為自己或第三人不法之所有，以詐術使人將本人或第三人之物交付者，處五年以
下有期徒刑、拘役或科或併科一千元以下罰金。
                                                                        Ｄ
附件：
臺灣高雄地方法院刑事判決                          八十九年度易緝字第六二號
    公  訴  人  臺灣高雄地方法院檢察署檢察官
    被      告  甲○○  男四十八歲（民國○○年○月○日生）
                        住高雄市○○區○○路廿一號
                        身分證統一編號：Ｅ一八八五三二號
右列被告因詐欺案件，經檢察官提起公訴（民國八十年度偵字第三八八三號），本院
判決如左：
    主  文
甲○○意圖為自己不法之所有，以詐術使人將本人之物交付，處有期徒刑肆月。
    事  實
一、甲○○在高雄市苓雅區○○○路二二七號經營弘偉摩托車行，於民國七十九年七
    月二十二日明知店內並無山葉牌四百西西機車，竟意圖為自己不法之所有，向欲
    購買該車種之乙○○謊稱：伊有此車種出售，但因店內暫無此輛車，需等十日始
    能交貨云云。因甲○○所經營之弘偉機車行係設有店面之行號，致乙○○不疑有
    他而陷於錯誤，乃於當日交付甲○○新臺幣（以下同）十萬元之訂金，而由甲○
    ○簽發面額十萬元之本票一紙予乙○○，雙方並約定於十日內交車後再由乙○○
    繳清餘款新臺幣五萬元。詎屆期甲○○並未交車，且其所經營之上開機車行亦隨
    即停止營業而避不與乙○○見面，始知受騙。
二、案經乙○○訴由臺灣高雄地方法院檢察署檢察官偵查起訴。
    理  由
一、訊據被告甲○○供認有於右揭時地向乙○○詐取十萬元訂金之事實不諱，核與告
    訴人乙○○於檢察官偵訊時指訴之情節大致相符，並有本票影本及甲○○弘偉摩
    托車行名片影本各一紙附卷可稽，參以被告甲○○事後隨即停止車行之營業，且
    避不與告訴人見面等情，罪証明確，被告詐欺之犯行堪以認定。
二、核被告所為，係犯刑法第三百三十九條第一項之詐欺取財罪。審酌被告犯罪之手
    段，犯後坦承犯行，惟事後至今已近十年猶未退還告訴人訂金十萬元等一切情狀
    ，量處如主文所示之刑。
據上論斷，應依刑事訴訟法第二百九十九條第一項前段、刑法第三百三十九條第一項
、罰金罰鍰提高標準條例第一條，判決如主文。
中      華      民      國      八十九    年    六      月    二十九    日
                                  臺灣高雄地方法院刑事第四庭
                                           法  官 王 俊 隆
右為正本，係照原本作成，證明與原本無異。
如不服本判決，應於送達後十日內，向本院提出上訴狀。
                                           書記官 涂 亨 玉
中      華      民      國      八十九    年    六      月    二十九    日
附錄本判決論罪之法條：
刑法第三百三十九條第一項
意圖為自己或他人不法之所有，以詐術使人將本人或第三人之物交付者，處五年以下
有期徒刑、拘役或科或併科一千元以下罰金。


司法院資訊處製作；財團法人民間司法改革基金會備份。
